臺灣高雄地方法院民事裁定
110年度消債聲免字第82號
聲　請　人　曾惠文0000000000000000000000
　　　　　　　　　　00000000000000000000000000000000000
0000000000000000000000000000000000000000000000000000000
00000000000000000000000000000000000000000000000000
相　對　人　
即債權人　　國泰世華商業銀行股份有限公司
　　　　　　　　　　000000000000000000000000000000000000
法定代理人　郭明鑑　00000000
代　理　人　王行正　000000000000000000000000000000000000
相　對　人　
即債權人　　中國信託商業銀行股份有限公司
　　　　　　　　　　000000000000000000000000000000000000
00000000000000000000000000000000000000000000000000000
法定代理人　利明献　00000000
　　　　　　　　　　000000000000000000000000
　　　　　　　　　　00000000000000000000000000000000000
相　對　人　
即債權人　　聯邦商業銀行股份有限公司
　　　　　　　　　　000000000000000000000000000000000000
00000000000000000000000000000000000000000000000000000
法定代理人　林鴻聯　00000000
代　理　人　陳俊嘉　00000000000000000000000000000000000
相　對　人　
即債權人　　台新國際商業銀行股份有限公司
　　　　　　　　　　00000000000000000000000000000000000
                      及地下1樓
法定代理人　尚瑞強　00000000
　　　　　　　　　　000000000000000000000000
　　　　　　　　　　000000000000000000000000000000000000
相　對　人　
即債權人　　遠東國際商業銀行股份有限公司
　　　　　　　　　　00000000000000000000000000000000000
000000000000000000000000000000000000000000000000000000
法定代理人　周添財　00000000
　　　　　　　　　　000000000000000000000000
　　　　　　　　　　　寄板橋莒光郵局第6-106號信箱　　　 
相　對　人　
即債權人　　永豐商業銀行股份有限公司
　　　　　　　　　　000000000000000000000000000000000000
法定代理人　陳嘉賢　00000000
代　理　人　呂亮毅　00000000000000000000000000000000000
相　對　人　
即債權人　　臺灣銀行股份有限公司
　　　　　　　　　　00000000000000000000000000000000000
法定代理人　許志文　00000000
代　理　人　邱碧慶　00000000000000000000000000000000000
相　對　人　
即債權人　　上海商業儲蓄銀行股份有限公司
　　　　　　　　　　00000000000000000000000000000000000
法定代理人　林志宏　00000000
代　理　人　曹𦓻峸　000000000000000000000000000000000000
相　對　人　
即債權人　　合作金庫商業銀行股份有限公司
　　　　　　　　　　00000000000000000000000000000000000
法定代理人　雷仲達　00000000
代 理 人　鄭丞傑　00000000000000000000000000
相　對　人　
即債權人　　滙誠第二資產管理股份有限公司
　　　　　　　　　　000000000000000000000000000000000000
法定代理人　莊仲沼　00000000
　　　　　　　　　　000000000000000000000000
　　　　　　　　　　000000000000000000000000000000000000
相　對　人　
即債權人　　萬榮行銷股份有限公司
　　　　　　　　　　00000000000000000000000000000000000
法定代理人　呂豫文　00000000
　　　　　　　　　　000000000000000000000000
　　　　　　　　　　00000000
相　對　人　
即債權人　　摩根聯邦資產管理股份有限公司
　　　　　　　　　　00000000000000000000000000000000000
法定代理人　李文明　00000000
代　理　人　陳俊嘉　00000000000000000000000000000000000
相　對　人　
即債權人　　元大國際資產管理股份有限公司
　　　　　　　　　　00000000000000000000000000000000000
00000000000000000000000000000000000000000000000000000
法定代理人　宋耀明　00000000
相　對　人　
即債權人　　中華電信股份有限公司台灣北區電信分公司
　　　　　　　　　　000000000000000000000000000000000000
法定代理人　涂元光　00000000
相　對　人　
即債權人　　勞動部勞工保險局
　　　　　　　　　　00000000000000000000000000000000000
法定代理人　鄧明斌　00000000
相　對　人　
即債權人　　衛生福利部中央健康保險署
　　　　　　　　　　000000000000000000000000000000000000
法定代理人　李伯璋　00000000
相　對　人　
即債權人　　新加坡商艾星國際有限公司台灣分公司
　　　　　　　　　　00000000000000000000000000000000000
法定代理人　曾慧雯　00000000
　　　　　　　　　　000000000000000000000000
　　　　　　　　　　000000000000000000000000000000000000
上列當事人間消費者債務清理事件聲請免責事件，本院裁定如下
：
    主  文
聲請駁回。
    理  由
一、聲請意旨略以：伊前經本院109年度消債職聲免字第14號裁
    定不免責確定，繼續清償各債權人達新臺幣（下同）50001
    元，爰依消費者債務清理條例（下稱消債條例）第133條、
    第141條規定聲請免責等語。
二、本案之基礎事實　　
　　聲請人前向本院聲請清算，經本院以108年度消債清字第41
    號裁定開始清算程序，復經本院以108年度司執消債清字第4
    1號裁定清算程序終結確定，普通債權人於清算程序中未受
    分配，嗣經本院認聲請人構成消債條例第133條之事由，而
    於109年2月26日以109年度消債職聲免字第14號裁定不免責
    確定。且於該裁定指明聲請人於聲請清算前2年間可處分所
    得總額扣除最低生活費用總額後，可處分所得餘額43752元
    等情，業經本院依職權調取前開卷證核閱屬實，並有前開裁
    定、債權表、分配表在卷可參。
三、本院之判斷　　　
  ㈠按法院裁定開始清算程序後，債務人有薪資、執行業務所得
    或其他固定收入，扣除自己及依法應受其扶養者所必要生活
    費用之數額後仍有餘額，而普通債權人之分配總額低於債務
    人聲請清算前2年間，可處分所得扣除自己及依法應受其扶
    養者所必要生活費用之數額者，法院應為不免責之裁定。但
    債務人證明經普通債權人全體同意者，不在此限，消債條例
    第133 條定有明文。又債務人因第133條之情形，受不免責
    之裁定確定後，繼續清償達該條規定之數額，且各普通債權
    人受償額均達其應受分配額時，得聲請法院裁定免責，復為
    消債條例第141條第1項所明定。惟按有債權優先權之債權人
    未受全部清償前，債務人不得依本條例第141條或第142條規
    定聲請裁定免責，此為消債條例施行細則第41條第2項所明
    文規定。其立法意旨為有債權優先權之債權，應優先於普通
    債權受清償，故債務人欲依消債條例第141條或第142條規定
    聲請法院裁定免責者，自應以其已全部清償有債權優先權之
    債務為前提。
  ㈡經查，依本院司法事務官於108年8月23日製作並經公告確定
    之債權表所示（見司執消債清卷第120至123頁），尚有衛生
    福利部中央健康保險署之健保費49676元、勞動部勞工保險
    局之勞工保險費17624元，均屬有優先權之債權。是依消債
    條例施行細則第41條第2項規定，對有優先權之債權人全部
    清償後，並繼續清償普通債權人達消債條例第133條規定之
    數額，且各普通債權人受償額均達其應受分配額，始得依消
    債條例第141條規定聲請免責。聲請人前固陳報業已清償逾
    消債條例第133條、第141條規定之數額且全體普通債權人各
    自受償額均達其應受分配額等語，惟並未清償有優先權之健
    保費、勞工保險費，則聲請人聲請免責，自屬無據，不應准
    許。
四、綜上所述，本件債務人前受不免責裁定確定後，有優先權之
    債權人未受全部清償，核與消債條例第141條第1項及消債條
    例施行細則第41條第2項所定免責要件未合，是債務人所為
    本件聲請於法難謂有據，應予駁回。
中　　華　　民　　國　　111 　年　　1 　　月　　11　　日
              　　民事庭　　法　官　賴寶合
以上正本係照原本作成。　　　　　　　　　
如不服本裁定應於送達後10日內向本院提出抗告狀，並繳納抗告
費新臺幣1,000元。
中　　華　　民　　國　　111 　年　　1 　　月　　11　　日
  　                        書記官　胡美儀